# 请教陈老师：关于租赁付款额的变动

提问人：gotoschool_ 时间：2022-08-19 16:23:09
陈老师：
购买选择权发生变动，为什么要调整折现率？续租或者终止租赁选择权发生变动，要调整折现率，这个我可以理解，因为会使得租赁期发生变化，折现率对租赁期是很敏感的，但购买选择权变化也要调折现率我不理解

回答人：chenyiwei
参考IFRS 16结论基础部分的BC194段：
Nonetheless, in the IASB’s view, there are some circumstances in which an entity should reassess the discount rate. Consequently, IFRS 16 requires a lessee to remeasure the lease liability using revised payments and a revised discount rate when there is a change in the lease term or a change in the assessment of whether the lessee is reasonably certain to exercise an option to purchase the underlying asset. In the IASB’s view, in those circumstances, the economics of the lease have changed and it is appropriate to reassess the discount rate to be consistent with the change in the lease payments included in the measurement of the lease liability (and right-of-use asset).